【裁判字號】    97,消債更,1988
【裁判日期】    980413
【裁判案由】    更生事件
【裁判全文】
臺灣板橋地方法院民事裁定          97年度消債更字第1988號
聲  請  人  甲○○
即債務人
上列當事人因消費者債務清理事件聲請更生，本院裁定如下：
    主  文
債務人甲○○自中華民國98年4月13日16時起開始更生程序。
命司法事務官進行本件更生程序。
    理  由
一、按法院開始更生程序之裁定，應載明其年、月、日、時，並
    即時發生效力；又法院裁定開始更生或清算程序後，得命司
    法事務官進行更生或清算程序，消費者債務清理條例第45條
    第1 項、第16條第1 項分別定有明文。
二、本件聲請意旨略以：聲請人因有不能清償債務之虞，目前債
    務總金額為新臺幣（下同） 0000000元，消費者債務清理條
    例施行後，前已提出債權人清冊，以書面向最大債權金融機
    構聯邦商業銀行股份有限公司請求共同協商債務清償方案，
    惟聯邦銀行提出 2階段之清償方案，聲請人須先行履行60期
    （即 5年）每期攤還5000元，履行60期後再給予新的還款方
    案，然因聯邦銀行不願先行告知第 2階段之還款條件，聲請
    人深怕還款 5年後，聯邦銀行給予超出聲請人能力之還款方
    案致無力履行，債務問題仍未能解決，而僅係將債務壓力延
    長 5年，豈與現狀無異，實令聲請人惶恐，無奈未能與聯邦
    銀行達成協商（見本院卷第 5頁），且其無擔保或無優先權
    之債務總額未逾1200萬元，復未經法院裁定開始清算程序或
    宣告破產，依法自得聲請更生程序，懇請裁定開始更生程序
    。
三、查聲請人之主張，有前置協商不成立通知書（見本院卷第11
    頁）、財團法人金融聯合徵信中心債權人清冊（見本院卷第
    83至86頁）及聯邦銀行民國97年12月12日民事陳報狀（見本
    院卷第90至101 頁）等件附卷可參，聲請人既經協商程序不
    成立，復查聲請人之收入因遭臺灣桃園地方法院強制執行扣
    薪程序，致其97年10月及11月實領之薪資收入分別減少為
    19805 元及13047 元（見本院卷第12頁、第31至33頁），不
    足以支付其每月14000 元之日常生活費用及扶養三名子女之
    費用10000 元（見本院卷第7 至8 頁，財產及收入狀況說明
    書），堪認聲請人有不能清償債務之情事，而本件又查無聲
    請人有消費者債務清理條例第6 條第3 項、第8 條或第46條
    各款所定駁回更生聲請之事由存在，則聲請人聲請更生，應
    屬有據，並依首開條文規定得命由司法事務官進行本件更生
    程序，爰裁定如主文。
中    華    民    國    98    年    4     月    13    日
              民事第三庭    法      官  陳映如
上為正本係照原本作成
本件不得抗告
本裁定已於98年4月13日下午4時時公告。
中    華    民    國    98    年    4     月    13    日
                            書  記  官  李錦輝


司法院資訊處製作；財團法人民間司法改革基金會備份。
